# 请教：退休人员补助

提问人：yiran10 时间：2013-07-05 08:57:42
公司制度规定，职工退休后，公司每月按照固定标准向其支付退休补助。目前，公司已有退休人员，按月支付退休补助，请问应当如何进行账务处理。 谢谢！

回答人：chenyiwei
应按照统筹外的离退休后福利的相关规定处理（相当于设定提存计划），即每年末对相关负债进行精算，以精算结果对负债和对应计划资产价值进行计量。目前因为中国准则尚未涉及该部分内容，实务中通常参照IAS 19。目前正在征求意见中的职工薪酬准则征求意见稿涉及了这部分内容，基本与IAS 19（目前执行的修订后准则）一致。